【裁判字號】    98,易,3963
【裁判日期】    990303
【裁判案由】    毀損
【裁判全文】
臺灣臺中地方法院刑事判決              98年度易字第3963號
公  訴  人  臺灣臺中地方法院檢察署檢察官
被      告  甲○○
            丁○○
上列被告等因毀損案件，經檢察官提起公訴（98年度偵字第1244
2 號），本院判決如下：
    主    文
甲○○、丁○○共同犯毀損他人物品罪，各處拘役肆拾日，如易
科罰金，均以新臺幣壹仟元折算壹日。
    犯罪事實
一、甲○○、丁○○為夫妻，2 人受僱在臺中市○區○○街203
    號騎樓內之快炒餐飲店服務。而乙○○、戊○○為未婚夫妻
    兼合夥人關係，則在上址租屋與甲○○、丁○○仳鄰經營飲
    料店。甲○○、丁○○因生意經營而與乙○○、戊○○迭起
    嫌隙，於民國98年2 月9 日晚間9 時30分許，甲○○、丁○○、乙○○、戊○○在上址，又發生口角及肢體衡突，甲○○、丁○○遭毆打就醫後（乙○○、戊○○涉犯傷害罪嫌，
    業經檢察官另提起公訴），心生不滿，便夥同3 名真實姓名
    、年籍不詳之成年男子，共同基於毀損他人物品之犯意聯絡
    ，於就醫後某時回到上址，動手毀損乙○○、戊○○所有之
    軟水系統裝1 組、冰箱1 台、全自動開水機1 台、製冰機1
    台、收銀機1 台、封口機2 台、果糖機1 台、打卡鐘1 個、
    對講機2 支、無線電話1 支、茶桶3 個、落地招牌1 組、廚
    房隔間玻璃1 片、廣告DM、彩色宣傳海報約5000張、茶葉約
    50斤、果糖約10桶等物，足以生損害於乙○○、戊○○。
二、案經乙○○、戊○○訴請臺灣臺中地方法院檢察署檢察官偵
    查起訴。
    理    由
一、按現行刑事訴訟法為保障被告之反對詰問權，排除具有虛偽
    危險性之傳聞證據，以求實體真實之發見，於該法第159 條
    第1 項明定被告以外之人於審判外之言詞或書面陳述，除法
    律有規定者外，不得作為證據。而刑事訴訟法第159條之1至
    159條之4有傳聞法則之例外規定，且被告以外之人於審判外
    之陳述，雖不符前4 條之規定，而經當事人於審判程序同意
    作為證據，法院審酌該言詞陳述或書面陳述作成時之情況，
    認為適當者，亦得為證據；當事人、代理人或辯護人於法院
    調查證據時，知有第159條第1項不得為證據之情形，而未於
    言詞辯論終結前聲明異議者，視為有前項之同意，刑事訴訟
    法第159 條之5 定有明文。本件檢察官、被告等並未就被告
    以外之人於審判外之陳述有所爭執，且迄於言詞辯論終結前
    ，均未主張有刑事訴訟法第159 條第1 項不得為證據之情形
    ，是應認已同意作為證據，且經本院審酌後，認無不適當之
    情形，應認均有證據能力，合先敘明。
二、訊據被告甲○○、丁○○固承認有於前揭時、地與告訴人乙○○、戊○○發生口角、肢體衡突及告訴人等店內上開物品
    有遭毀損等事實，惟均矢口否認有何毀損犯行，辯稱：伊等
    當天去醫院就醫後，就沒再回到衝突現場，伊等沒有砸毀告
    訴人等店內之物品云云。惟查，被告2 人當晚就醫後，確實
    有再回到衝突現場，並與快炒餐飲店內真實姓名、年籍不詳
    之成年廚師及另2 名不詳成年人交談後，隨即一起動手毀損
    上開物品等情，除據告訴人等指訴歷歷外，並有證人己○○
    於偵查中及本院審理時到庭具結證述綦詳，參以證人己○○
    與被告2 人並無何仇恨、過節，為被告2 人所不爭執，而證
    人己○○與告訴人等又無何特別情誼關係，自無故為偏袒之
    必要，且證人具結後作證茍有不實，尚有偽證罪之處罰，衡
    情，證人己○○當無甘冒刑責之處罰而故為不實陳述之可能
    ，此外，復有卷附之照片33幀為佐，足認證人己○○之證詞
    ，堪以採信。另證人己○○先後證述內容，雖就被告2 人是
    否均有就醫、動手毀損之人數等細節，稍有出入，然因時隔
    一段時間，證人己○○礙於記憶因素，縱就細節所述略有出
    入，亦符常情，然其就被告2 人確有再回到衝突現場，確有
    與前揭不詳成年男子等人共同毀損告訴人等店內物品乙情，
    前後證述均屬一致，並無齟齬，尚難以此遽認證人己○○所
    述不實，併此敘明。再者，被告2 人與告訴人等當晚確實有
    發生口角、肢體衡突屬實，時隔不久告訴人等店內之物品即
    遭不詳之成年男子等共同毀損，茍非被告等授意而為，焉有
    可能如此巧合？至被告甲○○於本院審理時雖又辯稱當晚9
    時許，告訴人就自己把店內東西砸毀了，對面羊肉爐老闆有
    看到云云，然遑論上開遭毀損之物品具有相當價值，衡情告
    訴人實無自毀而行誣陷毀損之可能，再參諸茍有此有利事實
    ，被告甲○○為何於警詢、偵查中均未提出此一辯解，卻遲
    至本院審理時始提出？實啟人疑竇。綜上，足認被告2 人上
    開所辯，尚不足採。本件事證明確，被告2 人犯行，均堪以
    認定。
三、核被告2 人所為，均係犯刑法第354 條之毀損他人物品罪。
    被告2 人與不詳姓名、年籍之3 名成年人間，就上開犯行，
    有犯意之聯絡及行為之分擔，均為共同正犯。爰審酌被告2
    人均無前科，此有臺灣高等法院被告全國前案紀錄表在卷可
    按，素行尚佳，被告等上開犯行，導因於其等與告訴人等發
    生糾紛，受有傷害後，才引起犯案動機，被告等不思理性解
    決問題，竟以暴力相向，固有不是，然事出有因，尚難盡究
    責於被告等，且犯罪手段、情節尚非十分重大，再考量告訴
    人等所受之損害，及被告等犯後均否認犯行之犯後態度等一
    切情狀，分別量處如主文所示之刑，並均諭知易科罰金之折
    算標準。
據上論斷，應依刑事訴訟法第299條第1項前段、刑法第28條、第
354條、第41條第1項前段，刑法施行法第1條之1，判決如主文。
本案經檢察官丙○○到庭執行職務。
中    華    民    國    99    年    3     月    3     日
                  刑事第十一庭  法  官  蔡美華
以上正本證明與原本無異。
如不服本判決應於收受判決後10日內向本院提出上訴書狀，並應
敘述具體理由；其未敘述上訴理由者，應於上訴期間屆滿後20日
內向本院補提理由書（均須按他造當事人之人數附繕本）「切勿
逕送上級法院」。
                                書記官  張皇清
中    華    民    國    99    年    3     月    3     日
附錄論罪科刑法條
刑法第354條
毀棄、損壞前二條以外之他人之物或致令不堪用，足以生損害於
公眾或他人者，處二年以下有期徒刑、拘役或五百元以下罰金。

司法院資訊處製作；財團法人民間司法改革基金會備份。
